---
title: "Visualizando los cap칤tulos de RLadies 游눞"
output: html_document
type: post
date: 2023-05-01
draft: true
tags: ["{gt}", "Tablas", "RLadies"]
summary: 'Visualizando los cap칤tulos de RLadies mediante tablas y gr치ficos'
---

```{r setup, include=FALSE}
knitr::opts_chunk$set(
  echo = TRUE, 
  warning = FALSE,
  message = FALSE, 
  code_folding=TRUE,
  out.width = "100%"
)
```

# Introducci칩n

Se utilizan los datos de RLadies Global para visualizar d칩nde se encuentran los distintos cap칤tulos de RLadies en el mundo. 


# Librer칤as

Se importan las librer칤as a utilizar:

```{r}
library(jsonlite)
library(tidyverse)
library(gt)
library(countrycode)
```

```{r}
N=5
```


# Datos

Los datos se obtienen del repositorio de RLadies Global:

```{r, eval=FALSE}
path <- 'https://raw.githubusercontent.com/rladies/rladies.github.io/main/data/meetup/chapters.json'
df <- as.data.frame(fromJSON(path))
```

```{r}
#df %>% write.csv('df_rladies_global.csv', row.names = FALSE)
df <- read.csv('df_rladies_global.csv') %>%
  mutate(country = countrycode(
    country_acronym, origin = 'iso2c', destination = 'country.name')
  ) %>% 
  mutate(
    country = case_when(
      country=='United States' ~'USA',
      country=='United Kingdom'~'UK',
      TRUE ~ country
    )
  )
```

```{r}
df %>% glimpse()
```

# Tablas

```{r}
color_rladies = '#562457'
rladies_theme <- function(data, ...){
  data %>%
    tab_options(
      table.background.color = 'white',
      column_labels.background.color = "white",
      footnotes.background.color = "white",
      source_notes.background.color = "white",
      heading.background.color = "white",
      heading.align = "left"
    ) %>%
    tab_style(style = cell_text(color = color_rladies, size = px(32)),
              locations = cells_title("title")) %>%
    
    tab_style(locations = cells_source_notes(),
              style = list(
                cell_text(
                  font  = google_font(name = 'Raleway'),
                  size  = 'medium',
                  align = 'left',
                  color = '#666666'
                )
              )) %>%
    
    tab_style(locations = cells_footnotes(),
              style   = list(
                cell_text(
                  font  = google_font(name = 'Raleway'),
                  size  = 'medium',
                  align = 'left',
                  color = '#666666'
                )
              )) %>%
    
    # Opciones de la tabla
    tab_options(
      data_row.padding                  = px(0),
      table.border.top.style            = "hidden",
      table.border.bottom.style         = "hidden",
      table_body.border.top.style       = "solid",
      column_labels.border.bottom.style = "solid"
    )
}
```


## Tabla inicial


```{r}
df %>% 
  slice_max(n=N, order_by=members) %>% 
  gt() %>% 
  tab_header(
    title = md('**RLadies**'),
    subtitle = glue::glue('Top {N} de cap칤tulos con mayor cantidad de participantes')
  ) %>% 
  rladies_theme()
```

## Cantidad de participantes por cap칤tulo por pa칤s

Se utiliza la funci칩n fmt_bins() para visualizar la cantidad de participantes por cap칤tulo. Adem치s, la funci칩n fmt_flag() permite incorporar las banderas de cada uno de los pa칤ses.

```{r}
df %>%
  mutate(members_bin = cut(members,
                           breaks = scales::breaks_log(n = 10)(members))
                           #breaks=10)
         )  %>%
  arrange(country_acronym) %>% 
  group_by(members_bin) %>%
  summarize(count = n(),
            countries = paste0(country_acronym, collapse = ",")) %>%
  arrange(desc(members_bin)) %>%
  gt() %>%
  fmt_flag(columns = countries) %>%
  fmt_bins(columns = members_bin,
           fmt = ~ fmt_integer(., suffixing = TRUE)) %>%
  tab_header(
    title = md('**RLadies**'),
    subtitle = 'Cap칤tulos y cantidad de miembros por pa칤s'
  ) %>% 
  rladies_theme()
```



## 쮻칩nde se encuentran los cap칤tulos de RLadies?

Se cargan datos geogr치ficos para visualizar mapas de cada uno de los pa칤ses, dado que se cuenta con la ubicaci칩n (latitud-longitud) de cada cap칤tulo.

```{r}
world <- map_data("world") %>% 
  filter((subregion!='Alaska') | is.na(subregion)) %>% 
  filter((region!='USA' | (region=='USA' & long<=-50)))
```

Si se selecciona un pa칤s (Argentina), se observa d칩nde se encuentra cada uno de los cap칤tulos de este pa칤s:

```{r, eval=FALSE}
selected_country <- 'Argentina'

ggplot()+
    geom_map(
      data = world %>% filter(region == selected_country),
      map = world %>% filter(region == selected_country),
      aes(long, lat, map_id = region),
      fill = 'lightgrey',
    ) +
    geom_point(
      data = df %>% filter(country == selected_country),
      mapping = aes(x = lon, y = lat, size=members),
      color = color_rladies,
      alpha=0.5
    ) +
    theme_void()+
    theme(
      legend.position = 'None', 
      axis.text = element_blank(), 
      plot.margin = unit(c(0, 0, 0, 0), "null")
    )
```

## Agrupando por pa칤s

Mediante la funci칩n plot_map(), se obtiene un mapa para cada uno de los `r N`` pa칤ses con m치s cap칤tulos de RLadies:

```{r}
plot_map <- function(df, selected_country) {
  p <- ggplot() +
    geom_map(
      data = world %>% filter(region == selected_country),
      map = world %>% filter(region == selected_country),
      aes(long, lat, map_id = region),
      fill = 'lightgrey',
    ) +
    geom_point(
      data = df %>% filter(country == selected_country),
      mapping = aes(x = lon, y = lat, size=members),
      color = color_rladies,
      alpha=0.5
    ) +
    theme_void()+
    theme(
      legend.position = 'none', 
      axis.text = element_blank(), 
      plot.margin = unit(c(0, 0, 0, 0), "null")
    )
  
  return(p)
}
```

Dentro de la tabla {gt}, se visualiza cada uno de los mapas.

```{r}
table_data <- df %>% 
  group_by(country) %>% 
  summarise(
    n=n(), 
    participantes_promedio = round(mean(members), 2),
    participantes_min = min(members),
    participantes_max = max(members)
  ) %>% 
  arrange(desc(n)) %>% 
  head(N) %>% 
  mutate(plot = map(country, ~plot_map(selected_country=., df=df)))

table_data %>% 
  gt() %>% 
  text_transform(
    locations = cells_body(columns = plot),
    fn = function(x) {
      map(
        table_data$plot,
        gt::ggplot_image,
        height = px(100),
        aspect_ratio = 1
      )
    }
  ) %>% 
  tab_header(
    title = md('**RLadies**'),
    subtitle = 'Cap칤tulos y cantidad de participantes en Meetup por pa칤s'
  ) %>% 
  cols_label(
    country = "Name",
    n = "N participantes",
    participantes_promedio = "N promedio",
    participantes_min = "N en el cap칤tulo m치s chico",
    participantes_max = "N en el cap칤tulo m치s grande", 
    plot = "Ubicaciones"
  ) %>% 
  
  cols_width(
    country ~ px(90),
    n ~ px(100),
    participantes_promedio ~ px(100),
    participantes_min ~ px(100),
    participantes_max ~ px(100), 
    plot ~ px(200)
  ) %>% 
  rladies_theme()
```










